---
title: "RAP_rapport"
output: html_document
vignette: >
  %\VignetteIndexEntry{RAP_rapport}
  %\VignetteEngine{knitr::rmarkdown}
  %\VignetteEncoding{UTF-8}
---

```{r setup, echo = FALSE, include=FALSE}
knitr::opts_chunk$set(
  collapse = TRUE,
  comment = "#>"
)
devtools::load_all(".")
library(bulhydrorap)
 reportdata<-debit_mensuel(bulhydro)
 hydrodata<-hydrolicite(debit_mensuel(bulhydro))

```


# Bulletin hydrologique 2019


Les précipitations de nouveau déficitaires d’avril (sauf sur le Marais Poitevin et le nord Loire-Atlantique) font chuter les débits des rivières. La majorité des nappes présentent des niveaux moyens ou inférieurs à la moyenne, et entament leur vidange saisonnière. Les barrages sont proches de leurs capacités maximales.

# La Loire
## Situation du mois d'avril
```{r echo=FALSE, error=FALSE, include=FALSE}
x<-seq(from=1916,to=2018,by=1)
deb<-reportdata$df$Debit
plot(x,deb,xlab='Année',ylab='Débit')

mindeb<-min(deb, na.rm = TRUE)
maxdeb<-max(deb, na.rm = TRUE)
```

Sur la période d'observation, le débit minimal pour le mois de mai est de `r mindeb` m^3.
Sur la période d'observation, le débit maximal pour le mois de mai est de `r maxdeb` m^3.


```{r, echo=FALSE, include=TRUE}

barplot(hydrodata[1:2],horiz = TRUE,beside=TRUE, names.arg = c("Qmoy actuel","Qmoy historique" ))
```

L'hydrolicité pour ce fleuve est donc donné par `r 100-hydrodata[3]` %. Soit un déficit de `r hydrodata[3]` %. 
